臺灣高等法院交通事件裁定　　　　　　　　　　　　九十三年度交抗字第五一０號
　　抗　告　人
　　即受處分人　甲○○
右抗告人因違反道路交通管理處罰條例案件，不服臺灣板橋地方法院，中華民國九十
三年六月八日所為裁定（九十三年度交聲字第六七六號），提起抗告，本院裁定如左
：
    主  文
抗告駁回。
    理  由
    主  文
一、按汽車行駛高速公路應依速限標誌指示，又汽車行駛高速公路而不遵管制之規定
    者，處汽車駕駛人新台幣三千元以上六千元以下罰鍰，並計違規點數一點，高速
    公路交通管制規則第五條第一項前段、道路交通管理處罰條例第三十三條前段、
    第六十三條第一項第一款分別定有明文。
二、異議意旨略以：異議人即受處分人甲○○駕駛所屬車號七Ｋ︱三七二三號自用小
    客車，於民國九十三年一月一日二十時五十三分行經國道三號北向三百點三公里
    處，該路段並無路燈，突然在路肩有人從車窗伸出一支紅色指揮棒將其攔下，始
    知為一輛警車，警員並以超速為由開立罰單，但當時警員並未開啟警示燈，若異
    議人之車速係時速一一九公里，警員就不會攔，若異議人在遠處看到警示燈，異
    議人會煞不住嗎？警員已違法在先，為何還能開單，實令人難以甘服，爰請撤銷
    原處分云云。
三、原審裁定意旨以：本件受處分人即異議人甲○○於九十三年一月一日二十時五十
    三分駕駛七Ｋ︱三七二三號自用小客車，行經限速標誌一百一十公里之國道三號
    高速公路北上三百點三公里處，以一百二十三公里之時速行駛，超過速限十三公
    里，經執勤員警當場以雷達自動測速設備測速屬實，並以該車超速為由予以舉發
    ，嗣原處分機關即以異議人違反道路交通管理處罰條例第三十三條第一項之規定
    ，裁處罰鍰新臺幣三千元，並依第六十三條第一項記違規點數一點等情，有內政
    部警政署國道公路警察局公警局交字第Ｚ00000000號舉發違反道路交通
    管理事件通知單一紙、交通部公路總局臺北區監理所北監自裁字裁四○︱Ｚ00
    000000號違反道路交通管理事件裁決書一紙附卷可稽，另異議人亦不否認
    當時時速為一百二十三公里，其並於上開內政部警政署國道公路警察局公警局交
    字第Ｚ00000000號舉發違反道路交通管理事件通知單上簽名收受之，足
    認異議人有超速違規之事實。雖異議人否認有違規行為，並以前揭情詞置辯，然
    查，本件執勤員警於夜間執行勤務均依規定開啟車燈，並嚴遵內政部警政署訂頒
    『警察人員駕車安全考核實施要點』內起用警示燈及警鳴器之時機，本件係採當
    場攔查舉發之方式，依規定不必在前方設置告示牌警示路人，此經內政部警政署
    國道公路警察局第八警察隊九十三年二月二十六日以公警國八交訴字第○九三○
    ○○○二八三號函覆屬實。且異議人違規超速行駛之事實明確，已如前述，執勤
    員警為維護高速公路車輛之行車安全及其等自身之安全，停放於路肩，以執行取
    締勤務，依法並無不當之處，更何況異議人行駛於高速公路本即應遵守速限規定
    行駛，其違規超速行駛之行為與執勤員警是否於執勤時開啟警示燈，乃分屬二事
    ，自無從混為一談。異議人上開所辯，尚非足採。從而，原處分機關據以援引首
    揭規定，裁處罰鍰新台幣三千元，並記違規點數一點，於法並無不當，而駁回異
    議人之異議。經本院核尚無不合。
四、抗告意旨（如附件）未具體敘明原裁定認事用法有何違誤之處，除執於原審異議
    之陳詞外，以情緒之用詞指摘原裁定不當，其抗告為無理由，自應予駁回。
據上論結，應依道路交通案件處理辦法第二十六條，刑事訴訟法第四百十二條，裁定
如主文。
中　　　華　　　民　　　國　　九十三　　年　　　七　　　月　　二十九　　日
                              臺灣高等法院交通法庭
                                  審判長法  官　楊　照　男
                                        法  官  王　詠　寰
                                        法  官  江　振　義
右正本證明與原本無異。
不得再抗告。
                                        書記官　劉　文　美
中　　　華　　　民　　　國　　九十三　　年　　　八　　　月　　　三　　　日
